臺灣臺中地方法院刑事判決　　　　　　　　　　　　九十三年度訴字第一二五七號
　　公　訴　人　臺灣臺中地方法院檢察署檢察官
　　被　　　告　甲○○
右列被告因毒品危害防制條例案件，經檢察官聲請以簡易判決處刑（九十三年度毒偵
字第一五二七號），本院改依通常程序審理，復經檢察官移
字第一０二八號），再經本院合議庭裁定由受命法官獨任行簡式審理程序，判決如左
：
    主  文
甲○○連續施用第一級毒品，處有期徒刑玖月。扣案之第一級毒品海洛因陸包（其中
包，驗餘淨重零點肆捌公克，包裝重零點陸貳公克；另包驗餘淨重零點捌柒公克
，包裝重零點柒陸公克）均沒收銷燬，扣案之針筒壹支及杓子肆支均沒收。
    事  實
一、甲○○前於民國（下同）九十三年間因搶奪案件，經臺灣板橋地方法院判處有期
    徒刑八月，於九十三年四月五日確定（現在監執行中，本件未構成累犯）；其曾
    於九十二年間因施用第一級毒品案件，經臺灣板橋地方法院裁定並經執行觀察勒
    戒後，因無繼續施用毒品之傾向，於九十二年七月四日觀察勒戒執行完畢釋放，
    並經臺灣板橋地方法院檢察署檢察官於九十二年七月九日，以九十二年度毒偵字
    第一九八四號不起訴處分確定。詎甲○○猶不知悔改，復基於施用第一級毒品海
    洛因之概括犯意，自九十三年三月五日起至同年四月二十五日二十時許止，在臺
    中市○區○○○路一一八號十樓之六居處等地，以針筒注射方式，約一天二次，
    連續施用第一級毒品海洛因多次。嗣於九十三年三月十八日十五時十分許，在臺
    中縣太平市○○路二四五巷十三弄四十號為警查獲，並扣得其所有供施用之第一
    級毒品海洛因三包毛重一公克（驗餘淨重０點四八公克，包裝重０點六二公克）
    、其所有供施用海洛因所用之杓子四支、女友父親曾德雄所有之第二級毒品安非
    他命毛重十九公克及磅秤一台；再於九十三年四月二十六日十四時許，在臺中市
    北區○○○路一一八號十樓電梯口前為警查獲，並扣得其所有供施用之第一級毒
    品海洛因三包（驗餘淨重０點八七公克，包裝重０點七六公克）及注射針筒一支
    。
二、案經臺中市警察局第二分局報請臺灣臺中地方法院檢察署檢察官偵查後聲請簡易
    處刑及移送併辦，本院臺中簡易庭認為不宜以簡易判決處刑，移由本院改依通常
    程序審理後，復經本院合議庭裁定由受命法官獨任行簡式審判程序。
    理  由
一、訊據被告甲○○對右揭時地施用第一級毒品海洛因多次之犯行，於警詢、偵查及
    本院中均坦承不諱，復有如事實欄所載時地查扣其所有供施用之海洛因合計六包
    、注射針筒一支及杓子四支扣案可稽，上開扣案海洛因經送驗結果，均係海洛因
    無訛，其中三包驗餘淨重０點四八公克（包裝重０點六二公克），另三包驗餘淨
    重０點八七公克（包裝重０點七六公克），有法務部調查局鑑定通知書二份可佐
    ，且被告於九十三年三月十八日為警查獲後，經採尿送驗以ＧＣ／ＭＳ檢驗結果
    ，呈嗎啡及可待因陽性反應，有詮昕科技股份有限公司濫用藥物尿液檢驗報告可
    佐，足認被告自白與事實相符。又查，被告前於九十二年間因施用第一級毒品案
    件，經臺灣板橋地方法院裁定並經執行觀察勒戒後，因無繼續施用毒品之傾向，
    於九十二年七月四日觀察勒戒執行完畢釋放，並經臺灣板橋地方法院檢察署檢察
    官於九十二年七月九日以九十二年度毒偵字第一九八四號不起訴處分確定等情，
    亦有臺灣高等法院被告全國前案紀錄表、臺灣臺中地方法院檢察署刑案資料查註
    紀錄表可佐，是被告確係於觀察勒戒執行完畢釋放後五年內再犯本件施用海洛因
    犯行。事証明確，被告右揭施用第一級毒品犯行，堪予認定。
二、核被告所為，係犯毒品危害防制條例第十條第一項之施用第一級毒品罪。被告施
    用第一級毒品海洛因而持有海洛因之低度行為，應分別為其施用海洛因之高度行
    為所吸收，均不另論罪。又被告多次施用海洛因犯行，時間緊接，所犯構成要件
    相同，顯係基於概括犯意反覆為之，為連續犯，論以一施用第一級毒品罪，並依
    法加重其刑。爰審酌被告一再施用毒品，經觀察勒戒後，仍不知戒惕，再次施用
    第一級毒品，無視於毒品對於自身健康之戕害及國家對於杜絕毒品犯罪之禁令，
    不知戒除惡習，然念及被告坦承施用毒品犯行，態度良好，其施用毒品海洛因並
    無危害他人，本之施用毒品者均有相當程度之成癮性及心理依賴，其犯罪心態與
    一般刑法犯罪之本質並不相同，容應以「病人」之角度為考量，並側重適當之醫
    學治療及心理矯治為宜，及被告施用毒品之期間、次數等一切情狀，量處如主文
    所示之刑。
三、扣案之海洛因六包，其中三包驗餘淨重０點四八公克（包裝重０點六二公克），
    另三包驗餘淨重０點八七公克（包裝重０點七六公克），係被告所有供施用之第
    一級毒品，且係被告持有於現場查獲之毒品，爰依毒品危害防制條例第十八條第
    一項前段宣告沒收銷燬；另扣案之杓子四支及針筒一支，係被告所有供施用海洛
    因所用之物，業據被告於本院陳明在卷，爰依刑法第三十八條第一項第二款宣告
    沒收。再扣案之安非他命毛重十九公克，並非被告施用海洛因所用之第一級毒品
    ，應由檢察官對持有人持有第二級毒品犯行另案偵查處理，自不予本案宣告沒收
    ；又扣案之磅秤一台，並非被告供施用海洛因所用之物，自不予宣告沒收，附此
    敘明。
四、移送併辦（即九十三年度毒偵字第一０二八號案件），即被告自九十三年三月五
    日起至同年三月十四日止之施用第一級毒品海洛因犯行部分，此部分雖未據起訴
    ，惟與起訴並有罪部分有連續犯之裁判上一罪關係，依刑事訴訟法第二百六十七
    條之規定，應為起訴效力所及，本院自得併予審理，附此敘明。
據上論斷，應依刑事訴訟法第四百五十二條、第二百七十三條之一第一項、第二百九
十九條第一項前段，毒品危害防制條例第十條第一項、第十八條第一項前段、第二十
三條第二項，刑法第五十六條、第十一條、第三十八條第一項第二款，判決如主文。
中      華      民      國    九十三    年      八      月    三十    日
                                        臺灣臺中地方法院刑事第十庭
                                            法  官    黃  家  慧
右正本證明與原本無異。
如不服本判決，應於送達後十日內向本院提出上訴狀(須附繕本)，上訴於臺灣高等
法院臺中分院。
                                            書記官
中      華      民      國    九十三    年      八      月    三十    日
附論罪科刑法條
毒品危害防制條例第十條第一項
施用第一級毒品者，處六月以上五年以下有期徒刑。
